【裁判字號】    97,交聲,1560
【裁判日期】    971128
【裁判案由】    違反道路交通管理處罰條例聲明異議
【裁判全文】
臺灣士林地方法院交通事件裁定
原處分機關  交通部公路總局臺北區監理所基隆監理站
異  議  人
即受處分人  甲○○
上列受處分人因違反道路交通管理處罰條例案件，對於交通部公
路總局臺北區監理所基隆監理站97年10月23日所為之處分（原處
分案號：基監字第裁42-D00000000、42-D00000000、42-D000000
00、42-D00000000、42-D00000000號）聲明異議，本院裁定如下
：
    主  文
異議均駁回。
    理  由
一、按道路交通管理處罰條例第33條第1 項第1 款規定，汽車行
    駛於高速公路、快速公路或設站管制之道路，不遵使用限制
    、禁止、行車管制及管理事項之管制規則而行車速度超過規
    定之最高速限者，處汽車駕駛人新臺幣 (下同) 3,000 以上
    6,000元以下罰鍰。
二、原處分意旨略以：異議人即受處分人甲○○（下稱異議人）
    所有之車號CU-7009 號自用小客車，分別於民國97年6 月28
    日上午10時23分許、7 月4 日上午7 時2 分許、7 月8 日上
    午10時20分許、7 月23日上午9 時3 分許、7 月30日上午9
    時31分許，行經桃園縣臺61線35.5公里北向處，經桃園縣政
    府警察局交通隊員警分別逕行舉發有「限速90公里，經測定
    行車速度110 公里，超速20公里」、「限速90公里，經測定
    行車速度110 公里，超速20公里」、「限速90公里，經測定
    行車速度102 公里，超速12公里」、「限速90公里，經測定
    行車速度101 公里，超速11公里」、「限速90公里，經測定
    行車速度101 公里，超速11公里」等違規行為，爰依道路交
    通管理處罰條例第33條第1 項第1 款分別處罰鍰3,500 元、
    3,500 元、3,000 元、3,000 元、3,000 元，並各記違規點
    數1點等語。
三、聲明異議意旨略以：異議人於前揭地點第1 、2 次違規超速
    行駛後，事隔53天方收到違規通知單，且於97年8 月22日方
    收到同年6 月26日、6 月28日、7 月4 日、7 月8 日於前揭
    地點之超速違規通知單，桃園縣警察局送達時間嚴重延誤，
    未盡儘速告知之責。再者，異議人駕駛已有30年以上經驗，
    如依正常14天內送達通知單，則不會有第3 次以後之違規情
    事發生。又現在為電腦化時代，不應適用不合時宜之道路交
    通管理處罰條例第90條所定之90天之通知期限，爰此提起異
    議撤銷原處分云云。
四、經查：本件異議人所有之車號號為CU-7009 號自用小客車，
    分別於97年6 月28日上午10時23分許、7 月4 日上午7 時2
    分許、7 月8 日上午10時20分許、7 月23日上午9 時3 分許
    、7 月30日上午9 時31分許，行經桃園縣臺61線35.5公里北
    向處違規超速之事實，有舉發違反道路交通管理事件通知單
    及舉發照片各5 張附卷可稽，異議人對此亦未爭執，此部分
    違規事實，應堪認定。異議人雖仍前開情詞置辯，惟：
  (一)按違反道路交通管理處罰條例之行為，自行為成立之日起，
    逾3 個月不得舉發，道路交通管理處罰條例第90條有明文規
    定。經查，本件異議人於97年6 月28日上午10時23分許、7
    月4 日上午7 時2 分許、7 月8 日上午10時20分許等違規行
    為，桃園縣政府警察局交通隊員警之舉發時間均為97年8 月
    14日，另異議人於7 月23日上午9 時3 分許、7 月30日上午
    9 時31分許之違規行為，桃園縣政府警察局交通隊員警之舉
    發時間為97年8 月19日，顯見上開5 件違規行為之舉發時間
    均未逾3 個月期間，員警製單逕行舉發之程序自屬合法，異
    議人以此為由抗辯未儘速通知而連續舉發、處罰云云，並無
    理由，至異議人所稱該道路交通管理處罰條例第90條規定之
    90天通知期限不合時宜而不應適用云云，惟該條例乃依法定
    程序所制訂，自應有法之拘束力，相關機關或人民自應遵守
    ，異議人以此為由，顯屬無據。
  (二)另異議人雖稱其為已有30年以上駕駛經驗之人，如依正常14
    天內送達通知單，則不會有以後之違規情事發生云云。然異
    議人既領有合法駕照，裡應為具有豐富駕駛經驗之人，當知
    於快速道路上駕駛車輛，應隨時遵守速限行駛之規定，不應
    以知悉舉發與否，而減免其應遵守速限行駛之注意，是其上
    開所指，誠有違誤，不足採信。
五、綜上所述，異議人駕駛上開車號之自用小客車，確有在前揭
    時、地於快速公路行車速度超過規定之最高速限之違規行為
    ，從而，原處分機關依前開道路交通管理處罰條例第33條第
    1 項第1 款之規定，各裁處異議人分別罰鍰3,500 元、3,50
    0 元、3,000 元、3,000 元、3,000 元，並各記違規點數1
    點，應無違誤之處。異議人猶執前詞指摘原處分不合法，為
    無理由，自應將其異議均為駁回。
據上論斷，應依道路交通案件處理辦法第19條，裁定如主文。
中    華    民    國    97    年    11    月    28    日
                  交通法庭法  官  莊明達
以上正本證明與原本無異。
如不服本裁定應於送達後5日內向本院提出抗告狀。
                          書記官  陳慧中
中    華    民    國    97    年    11    月    28    日


司法院資訊處製作；財團法人民間司法改革基金會備份。
